---
title: "Como Funciona a Câmara Municipal de Campina Grande?"
date: "19 de Agosto, 2016"
output: github_document
---

```{r include=FALSE}
knitr::opts_chunk$set(echo = FALSE, fig.path = "img/", fig.width = 2)
library(readr)
library(dplyr)
library(knitr)
library(magrittr)
source("0_utils.R")
```

## Conhecendo a Câmara (Mandato 2013 - 2016)

A nossa câmara é composta atualmente por **23 vereadores** responsáveis pelo poder legislativo municipal e também por instruir e fiscalizar o executivo, ou seja, representado pelo prefeito. Essas atribuições fazem deles peças chaves no concerto municipal e por isso, nosso voto é suma importância para a melhoria da qualidade de vida de Campina Grande.

O mandato dos vereadores é de **4 anos**, no entanto, por lei eles podem ter até 3 meses de férias a cada ano! Ou seja, em um mandato de 4 anos, eles só precisam trabalhar 3! Mas, para amenizar um pouco a Câmara de Campina Grande definiu em seu regimento que eles terão "apenas" **70 dias de férias**, de 23/12 à 10/02 e 20/06 à 10/07, não podiam deixar de curtir o São João obviamente...

Então, apesar de termos 23 vereadores, a eleição também definiu uma lista de **13 suplentes**, ou substitutos, que podem tomar posse em casos de afastamento de algum dos 23 (seguindo algumas regras, voltamos a esse tema em posts futuros). Em Campina Grande, por obra do "acaso" todos os 13 tomaram posse pelo menos uma vez durante este último mandato. 

Para fixarmos melhor, colamos suas fotos aqui. Nada de propaganda, mas vamos nos acostumando com o rosto deles pra podermos lembrar dos seus feitos (e desfeitos) na hora que aparecerem nas propagandas! Vamos seguindo, temos muito a conversar. =)

<!-- ### Vereadores Eleitos -->

```{r, results='asis'}
vereadores_eleitos <- read_csv("files/mandato_2012_vereadores_eleitos_img.csv")
vereadores_eleitos[is.na(vereadores_eleitos)] <- ""
kable(vereadores_eleitos)
```

### Vereadores Suplentes

```{r, results='asis'}
vereadores_suplentes <- read_csv("files/mandato_2012_vereadores_suplentes_img.csv")
vereadores_suplentes[is.na(vereadores_suplentes)] <- ""
kable(vereadores_suplentes)
```

### Mesa Diretora
Logo no início do mandato tem-se a votação da mesa diretora para o primeio biênio do mandato, depois de 2 anos tem outra eleição. Colocamos abaixo os nomes e seus cargos, vamos lembrar desses nomes porque eles são os principais representantes da Câmara, em especial os presidentes... 

**Mesa Diretora - Biênio 2013-2014**
```{r}
mesa_diretora1 <- read_csv("files/legislatura_16_mesa_diretora_2013-2014.csv")
kable(mesa_diretora1)
```

**Mesa Diretora - Biênio 2015-2016**
```{r}
mesa_diretora2 <- read_csv("files/legislatura_16_mesa_diretora_2015-2016.csv")
kable(mesa_diretora2)
```

### Comissões Técnicas
Para se organizar melhor as câmaras definem *comissões técnicas* que se especializam em assuntos específicos. Abaixo listamos as **13 comissões** da nossa câmara. Voltaremos a esse tema mais a frente, detalhando os seus representantes e até verificando se eles realmente estão trabalhando! Por exemplo, esperamos que os vereadores da *Comissão de Agricultura e Pecuária* tenham mais ementas relacionadas à projetos Rurais do que a Serviços Urbanos, não acha?! E tanta comissão tem que servir pra alguma coisa!

```{r}
comissoes_df <- read_csv("files/legislatura_16_comissoes_tecnicas.csv")
comissoes <- comissoes_df$Comissão %>% unique()
data.frame(Id = 1:length(comissoes), 
           Comissão = comissoes) %>% 
    kable()
```

## Pra fechar, por que a câmara tem 23 vereadores? É assim em todo o país?

O tamanho da população da cidade define a quantidade de vereadores de sua Câmara. Campina Grande tem **385.213 habitantes** (pelo Censo de 2010), sendo assim ela encaixa-se na faixa de 300.000 até 450.000, tendo obrigatoriamente **23 vereadores**. Isso tudo está definido na Constituição Federal Brasileira Artigo 29-A! 

Mas seria bom se tivesse sido sempre assim! Até 2009 tudo era diferente, a regra era bem mais simplista e por isso dava margem pra muitas interpretações. Ela dizia que municípios como Campina Grande que tem até 1 Milhão de habitantes, podem ter no mínimo 9 e no máximo 21 vereadores! Campina tinha 16, o que era um cálculo razoável para o nosso tamanho, mas pelo Brasil a fora encontrávamos cidades com menos de 100 mil pessoas e 21 vereadores! É isso que resulta dar  liberdade pra quem ainda não sabe usá-la... Então o que fizeram, em setembro de 2009 mudaram a lei, ou melhor, emendaram ela (jargão da área), e fizeram a que vigora hoje. 

No final da história, Campina ganhou 7 vereadores num passe de mágica! Por isso, mais uma vez ressalto a importância de nosso papel na fiscalização do trabalho realizado tanto em termos de quantidade quanto em termos de qualidade! Afinal, tudo sai de nosso bolso e dando errado quem é que vai pagar????

**Próximo Post**: [Quanto Ganham nossos Vereadores?](quanto_ganham.md)

---

### Mais info?

* [Regimento Interno da CMCG](https://www.campinagrande.pb.leg.br/wp-content/uploads/2014/03/REGIMENTO-INTERNO-CMCG-ATUALIZADO.pdf)
* Emenda da Constituição: [EMENDA CONSTITUCIONAL Nº 58, DE 23 DE SETEMBRO DE 2009](http://www.planalto.gov.br/ccivil_03/constituicao/emendas/emc/emc58.htm)
* Análise do excesso de liberdade da lei anterior publicada pela Câmara Federal: [FIXAÇÃO DO NÚMERO DE VEREADORES PELOS MUNICÍPIOS](http://www2.camara.leg.br/documentos-e-pesquisa/publicacoes/estnottec/areas-da-conle/tema6/2010_10930.pdf) 

---
