---
title: "Como Funciona a Câmara Municipal de Campina Grande?"
date: "19 de Agosto, 2016"
output: github_document
---

```{r include=FALSE}
knitr::opts_chunk$set(echo = FALSE)
library(readr)
library(dplyr)
library(knitr)
```

## Dados gerais da 16ª Legislatura (2013 - 2016)

* Poder Legislativo com autonomia adminsitrativa e financeira composto por **23 vereadores**
* Mandato de 4 anos
* Período de trabalho anual:
    * 20 de Fevereiro a 20 de Junho
    * 20 de Julho a 20 de Dezembro
* Todas as Sessões são públicas (salvo disposições contrárias previstas na [Lei Orgânica do Município](http://pmcg.org.br/wp-content/uploads/2014/09/Lei-Organica-do-Municipio.pdf))

### Vereadores e suas Funções
```{r}
vereadores_partidos <- read_csv("files/legislatura_16_vereador_partido.csv")
kable(vereadores_partidos)
```

### Mesa Diretora
```{r}
mesa_diretora <- read_csv("files/legislatura_16_mesa_diretora.csv")
kable(mesa_diretora)
```

### Comissões Técnicas
```{r}
comissoes <- read_csv("files/legislatura_16_comissoes_tecnicas.csv")
kable(comissoes)
```

## Número de vereadores por município e em Campina Grande

A Câmara CG realizou um aumento sensível no número de vereadores quando comparamos a 15ª com a 16ª Legislatura, passando de 16 para 23 vereadores. A explicação para a mudança na [EMENDA CONSTITUCIONAL Nº 58, DE 23 DE SETEMBRO DE 2009](http://www.planalto.gov.br/ccivil_03/constituicao/emendas/emc/emc58.htm) pode ser encontrada no documento [FIXAÇÃO DO NÚMERO DE VEREADORES PELOS MUNICÍPIOS](http://www2.camara.leg.br/documentos-e-pesquisa/publicacoes/estnottec/areas-da-conle/tema6/2010_10930.pdf) disponibilizado pela Câmara Federal:

A Emenda mudou o Artigo 29 que diz:

    Art. 29. O Município reger-se-á por lei orgânica, votada em dois turnos, com o interstício mínimo de dez dias, e aprovada por dois terços dos membros da Câmara Municipal, que a promulgará, atendidos os princípios estabelecidos nesta Constituição, na Constituição do respectivo Estado e os seguintes preceitos:
    ........

Mais especificamente o Inciso IV, que no formato antigo dizia:

    IV - número de Vereadores proporcional à população do Município, observados os seguintes limites:
      a) mínimo de nove e máximo de vinte e um nos Municípios de até um milhão de habitantes;
      b) mínimo de trinta e três e máximo de quarenta e um nos Municípios de mais de um milhão e menos de cinco milhões de habitantes;
      c) mínimo de quarenta e dois e máximo de cinqüenta e cinco nos Municípios de mais de cinco milhões de habitantes;

E foi modificado para o seguinte:

    IV - para a composição das Câmaras Municipais, será observado o limite máximo de:
    a) 9 (nove) Vereadores, nos Municípios de até 15.000 (quinze mil) habitantes;
    b) 11 (onze) Vereadores, nos Municípios de mais de 15.000 (quinze mil) habitantes e de até 30.000 (trinta mil) habitantes;
    c) 13 (treze) Vereadores, nos Municípios com mais de 30.000 (trinta mil) habitantes e de até 50.000 (cinquenta mil) habitantes;
    d) 15 (quinze) Vereadores, nos Municípios de mais de 50.000 (cinquenta mil) habitantes e de até 80.000 (oitenta mil) habitantes;
    e) 17 (dezessete) Vereadores, nos Municípios de mais de 80.000 (oitenta mil) habitantes e de até 120.000 (cento e vinte mil) habitantes;
    f) 19 (dezenove) Vereadores, nos Municípios de mais de 120.000 (cento e vinte mil) habitantes e de até 160.000 (cento sessenta mil) habitantes;
    g) 21 (vinte e um) Vereadores, nos Municípios de mais de 160.000 (cento e sessenta mil) habitantes e de até 300.000 (trezentos mil) habitantes;
    h) 23 (vinte e três) Vereadores, nos Municípios de mais de 300.000 (trezentos mil) habitantes e de até 450.000 (quatrocentos e cinquenta mil) habitantes;
    i) 25 (vinte e cinco) Vereadores, nos Municípios de mais de 450.000 (quatrocentos e cinquenta mil) habitantes e de até 600.000 (seiscentos mil) habitantes;
    j) 27 (vinte e sete) Vereadores, nos Municípios de mais de 600.000 (seiscentos mil) habitantes e de até 750.000 (setecentos cinquenta mil) habitantes;
    k) 29 (vinte e nove) Vereadores, nos Municípios de mais de 750.000 (setecentos e cinquenta mil) habitantes e de até 900.000 (novecentos mil) habitantes;
    l) 31 (trinta e um) Vereadores, nos Municípios de mais de 900.000 (novecentos mil) habitantes e de até 1.050.000 (um milhão e cinquenta mil) habitantes;
    m) 33 (trinta e três) Vereadores, nos Municípios de mais de 1.050.000 (um milhão e cinquenta mil) habitantes e de até 1.200.000 (um milhão e duzentos mil) habitantes;
    n) 35 (trinta e cinco) Vereadores, nos Municípios de mais de 1.200.000 (um milhão e duzentos mil) habitantes e de até 1.350.000 (um milhão e trezentos e
    cinquenta mil) habitantes;
    o) 37 (trinta e sete) Vereadores, nos Municípios de 1.350.000 (um milhão e trezentos e cinquenta mil) habitantes e de até 1.500.000 (um milhão e quinhentos
    mil) habitantes;
    p) 39 (trinta e nove) Vereadores, nos Municípios de mais de 1.500.000 (um milhão e quinhentos mil) habitantes e de até 1.800.000 (um milhão e oitocentos mil) habitantes;
    q) 41 (quarenta e um) Vereadores, nos Municípios de mais de 1.800.000 (um milhão e oitocentos mil) habitantes e de até 2.400.000 (dois milhões e quatrocentos
    mil) habitantes;
    r) 43 (quarenta e três) Vereadores, nos Municípios de mais de 2.400.000 (dois milhões e quatrocentos mil) habitantes e de até 3.000.000 (três milhões) de habitantes;
    s) 45 (quarenta e cinco) Vereadores, nos Municípios de mais de 3.000.000 (três milhões) de habitantes e de até 4.000.000 (quatro milhões) de habitantes;
    t) 47 (quarenta e sete) Vereadores, nos Municípios de mais de 4.000.000 (quatro milhões) de habitantes e de até 5.000.000 (cinco milhões) de habitantes;
    u) 49 (quarenta e nove) Vereadores, nos Municípios de mais de 5.000.000 (cinco milhões) de habitantes e de até 6.000.000 (seis milhões) de habitantes;
    v) 51 (cinquenta e um) Vereadores, nos Municípios de mais de 6.000.000 (seis milhões) de habitantes e de até 7.000.000 (sete milhões) de habitantes;
    w) 53 (cinquenta e três) Vereadores, nos Municípios de mais de 7.000.000 (sete milhões) de habitantes e de até 8.000.000 (oito milhões) de habitantes; e
    x) 55 (cinquenta e cinco) Vereadores, nos Municípios de mais de 8.000.000 (oito milhões) de habitantes;

A População de Campina Grande no Censo de 2000 foi de **355.331 habitantes**, no entanto, ao repetir-se a contagem no Censo de 2010 esse número passou para **385.213 habitantes**.

Em 2008 a câmara decidira que teria **16 vagas** de acordo com o ANTIGO inciso IV da constituição. Já em 2011 a câmara valendo-se da NOVA emenda promulgada em 2009 e do novo Censo de 2010 aumentou esse número para **23 vagas**.

---
