---
title: "Releições entre mandatos (2008, 2012 e 2016?)"
date: "27 de Agosto, 2016"
output: github_document
---

```{r setup, include=FALSE}
knitr::opts_chunk$set(echo = FALSE, fig.path = "img/", fig.width = 14)

library(knitr)
source("0_utils.R")
```

### Quais foram os **prefeitos** e **vereadores** que exerceram mandatos em 2008 e/ou em 2012 e qual sua situação no final da eleição?

```{r prop_sit_eleito}
prop_sit_eleito <- tbl(StartCamaraDB(), sql(
    "select cons_cand.ano_eleicao,
            cons_cand.nome_candidato,
            cons_cand.descricao_cargo,
            cons_cand.desc_sit_tot_turno
    from map_proponent_candidato map_cand, consulta_cand cons_cand 
    where map_cand.sequencial_candidato = cons_cand.sequencial_candidato and
          map_cand.ano_eleicao = cons_cand.ano_eleicao and
          cons_cand.desc_sit_tot_turno not in ('2º TURNO')
    order by cons_cand.ano_eleicao, cons_cand.descricao_cargo, cons_cand.nome_candidato")) %>% 
    collect() %>% 
    mutate(id = 1:n(),
           cargo = descricao_cargo,
           situacao_eleicao = desc_sit_tot_turno) %>% 
    select(id, ano_eleicao, cargo, nome_candidato, situacao_eleicao)

kable(prop_sit_eleito %>% filter(ano_eleicao == 2008))
kable(prop_sit_eleito %>% filter(ano_eleicao == 2012))
```

### Quantos **vereadores suplentes** foram convocados para exercer os mandatos em 2008 e 2012?
```{r}
suplentes_mandatos <- prop_sit_eleito %>% 
    filter(situacao_eleicao == 'SUPLENTE') %>% 
    count(ano_eleicao)
kable(suplentes_mandatos)
```


### Quais pessoas que exerceram o mandato em 2008 se candidataram novamente em 2012?

```{r prop_2008_reeleicao_2012}
prop_2008_reeleicao_2012 <- tbl(StartCamaraDB(), sql(
    "select cons_cand.nome_candidato, 
            cons_cand.descricao_cargo,
            cons_cand.desc_sit_tot_turno
    from map_proponent_candidato map_cand, consulta_cand cons_cand
    where map_cand.nome_candidato = cons_cand.nome_candidato and
          map_cand.ano_eleicao = 2008 and
          cons_cand.ano_eleicao = 2012
    order by cons_cand.descricao_cargo, cons_cand.nome_candidato")) %>% 
    collect() %>% 
    mutate(id = 1:n(), 
           cargo = descricao_cargo,
           situacao_eleicao = desc_sit_tot_turno) %>% 
    select(id, cargo, nome_candidato, situacao_eleicao)
kable(prop_2008_reeleicao_2012)
```


### Quais deles (mandato em 2008 e candidatos em 2012) de fato exerceram mandato em 2012?

```{r prop_2008_eleito_2012}
prop_2008_eleito_2012 <- prop_sit_eleito %>% 
    count(nome_candidato) %>% 
    filter(n > 1) %>% 
    select(nome_candidato) %>% 
    mutate(id = 1:n()) %>% 
    select(id, nome_candidato)
kable(prop_2008_eleito_2012)
```


### Quantos prefeitos/vereadores dos mandatos 2008 e 2012 estão tentando se reeleger em 2016?

```{r prop_2008_2012_releicao_2016}

prop_2008_reeleicao_2016 <- tbl(StartCamaraDB(), sql(
    "select cons_cand.nome_candidato, 
            cons_cand.descricao_cargo
    from map_proponent_candidato map_cand, consulta_cand cons_cand
    where map_cand.nome_candidato = cons_cand.nome_candidato and
          cons_cand.descricao_ue = 'CAMPINA GRANDE' and
          map_cand.ano_eleicao = 2008 and
          cons_cand.ano_eleicao = 2016
    order by cons_cand.descricao_cargo, cons_cand.nome_candidato")) %>% 
    collect() %>% 
    mutate(id = 1:n(), 
           cargo = descricao_cargo,
           ano_mandato = 2008) %>% 
    select(id, ano_mandato, cargo, nome_candidato)
kable(prop_2008_reeleicao_2016)

prop_2012_reeleicao_2016 <- tbl(StartCamaraDB(), sql(
    "select cons_cand.nome_candidato,
            cons_cand.descricao_cargo
    from map_proponent_candidato map_cand, consulta_cand cons_cand 
    where map_cand.nome_candidato = cons_cand.nome_candidato and
          cons_cand.descricao_ue = 'CAMPINA GRANDE' and
          map_cand.ano_eleicao = 2012 and 
          cons_cand.ano_eleicao = 2016
    order by cons_cand.descricao_cargo, cons_cand.nome_candidato")) %>% 
    collect() %>% 
    mutate(id = 1:n(), 
           cargo = descricao_cargo,
           ano_mandato = 2012) %>% 
    select(id, ano_mandato, cargo, nome_candidato)
kable(prop_2012_reeleicao_2016)
```

