---
title: "O tempo passa mas os temas se repetem..."
date: "19 de Agosto, 2016"
output: github_document
---

```{r setup, include=FALSE}
knitr::opts_chunk$set(echo = FALSE, fig.width = 14)

library(dplyr)
library(magrittr)
library(RPostgreSQL)
library(ggplot2)
library(lubridate)
source("0_utils.R")

theme_set(theme_bw(16))

approved_ementas <- GetEmentaRaw() %>%
    select(published_date, published_month, main_theme, situation, govern) %>%
    mutate(published_year = year(published_date)) %>% 
    filter(situation == 'APROVADO') %>% 
    select(-situation)

theme_count <- approved_ementas %>%
  count(main_theme) %>%
  ungroup() %>%
  arrange(desc(n)) %>%
  rename(theme_count = n)
```

Nessa análise buscamos capturar os padrões temporais das ementas durante os mandatos de cada governo.

Expomos abaixo a quantidade de ementas aprovadas por cada governo durante seus mandatos. Um ponto interessante a ressaltar é o período de férias dos Vereadores. Os vereadores possuem dois períodos de férias anuais:

* 21 de Dezembro a 19 de Fevereiro (2 meses de férias)
* 21 de Junho a 19 de Julho (1 mês de férias)

O que acaba impactando negativamente no rendimento das ementas. Os meses de Janeiro e Fevereiro são os que de fato mais sofrem esse impacto, Junho e Julho tendem a ter menos ementas mas isso não é regra geral.

```{r ementas_per_govern, echo = FALSE}
ggplot(approved_ementas, aes(x = published_month, fill = govern)) +
  geom_bar() +
  scale_x_datetime(date_labels = "%m/%y", date_breaks = "3 months") +
  facet_grid(~published_year, scales = "free") +
  labs(x = "Data", y = "Nº de Ementas", fill = "Governo") +
  theme(legend.position = "bottom", axis.text.x = element_text(hjust = 1, angle = 30))
```

Ao agregarmos a quantidade de ementas por ano capturamos outro padrão interessante. O fôlego dos Vereadores parece diminuir com o passar dos anos de mandato. A quantidade de ementas atinge cerca de 50% no último ano em relação ao 1º ano de mandato.

```{r ementas_over_time, fig.width=8, fig.height=5, fig.align='center'}
count_year <- approved_ementas %>%
  count(govern, published_year) %>%
  ungroup()

ggplot(count_year, aes(x = published_year, y = n)) +
  geom_bar(aes(fill = govern), stat = "identity") +
  geom_smooth(aes(fill = govern), method = 'lm', se = F) +
  scale_x_continuous(breaks = count_year$published_year) +
  labs(x = "Data", y = "Nº de Ementas", fill = "Governo") +
  theme(legend.position = "bottom")
```

Os gráficos temporais abaixo comparam a quantidade de ementas para os top-10 temas em cada ano de mandato. Tomamos o cuidade de remover o tema "Serviços Públicos" para evitar a distorção da escala de todos os demais temas devendo o mesmo ser analisado a parte posteriormente. Assim, podemos buscar correlações de acontecimentos que culminaram no acréscimo da quantidade de ementas em determinado tema.

```{r themes_over_time, fig.height=20}
top_theme_count <- theme_count[2:11,]

ementas_top <- approved_ementas %>%
  inner_join(top_theme_count, by = "main_theme") %>%
  mutate(main_theme = reorder(main_theme, -theme_count, order = T))

ggplot(ementas_top %>% filter(govern != "Atual (2013 - 2016)"),
                     aes(x = published_month, fill = main_theme)) +
  geom_bar() +
  facet_grid(main_theme~published_year, scales = "free_x") +
  scale_x_datetime(date_labels = "%m/%y", date_breaks = "3 months") +
  labs(x = "Data", y = "Nº de Ementas", fill = "Temas\nPrincipais") +
  ggtitle("Governo Anterior (2009 - 2012)") +
  theme(legend.position = "none", strip.text.y = element_text(angle = 0))

ggplot(ementas_top %>% filter(govern == "Atual (2013 - 2016)"),
                     aes(x = published_month, fill = main_theme)) +
  geom_bar() +
  facet_grid(main_theme~published_year, scales = "free_x") +
  scale_x_datetime(date_labels = "%m/%y", date_breaks = "3 months") +
  labs(x = "Data", y = "Nº de Ementas", fill = "Temas\nPrincipais") +
  ggtitle("Governo Atual (2013 - 2016)") +
  theme(legend.position = "none", strip.text.y = element_text(angle = 0))
```
