---
title: "O que significa Moção? Exemplo, por favor..."
date: "20 de Agosto, 2016"
output: github_document
---

```{r setup, include=FALSE}
knitr::opts_chunk$set(echo = FALSE, fig.width = 13)

library(dplyr)
library(knitr)
library(magrittr)
library(RPostgreSQL)
library(ggplot2)
library(wordcloud)
library(RColorBrewer)
source("0_utils.R")

theme_set(theme_bw(16))

camara_db <- StartCamaraDB()

ementas_raw <- tbl(camara_db, sql("SELECT * FROM ementas")) %>% 
    filter(published_date >= "2009-01-01")

ementas <- ementas_raw %>%
    select(published_date, main_theme, ementa_type, situation, title) %>%
    collect() %>% 
    mutate(govern = ifelse(published_date < "2013-01-01", "Anterior (2009 - 2012)", "Atual (2013 - 2016)")) %>% 
    arrange(main_theme, published_date, title)

approved_ementas <- ementas %>% 
    filter(situation == 'APROVADO') %>% 
    select(-situation)

type_count <- approved_ementas %>% 
    count(ementa_type)

# Some cleaning
approved_ementas %<>% 
    inner_join(type_count, by = "ementa_type") %>% 
    mutate(ementa_type = ifelse(ementa_type == "LEI ORDINÁRIA", "PROJETO DE LEI ORDINÁRIA", ementa_type),
           ementa_type = ifelse(ementa_type == "LEI COMPLEMENTAR", "PROJETO DE LEI COMPLEMENTAR", ementa_type),
           ementa_type = reorder(ementa_type, n),
           main_theme = ifelse(ementa_type == "REQUERIMENTO" & main_theme == "DENOMINAÇÃO DE RUA", "TRANSITO URBANO", main_theme)) %>% 
    ungroup()
```

Criamos esse insight para tentar clarear os tipos de ementa e os temas de cada ementa. A [Lei Orgânica do Município de Campina Grande](http://pmcg.org.br/wp-content/uploads/2014/09/Lei-Organica-do-Municipio.pdf) trata DO PROCESSO LEGISLATIVO na Seção IV com o seguinte artigo definindo os tipos de ementa:

    Art. 51 - O processo legislativo compreende a elaboração de:
    
    I - emenda à Lei Orgânica;
    II - lei complementar;
    III - lei ordinária;
    IV - decreto legislativo;
    V - resolução.
    
    Parágrafo único - São ainda objeto de deliberação da Câmara, na forma do Regimento Interno:

    I - a autorização;
    II - a indicação;
    III - o requerimento.

Abaixo mostramos um gráfico de barras que conta a quantidade e ementas aprovadas por **Tipo** de ementa. Vemos que a grande maioria são Requerimentos depois Projetos de Lei Ordinária.

```{r ementa_type_count}
ggplot(approved_ementas, aes(x = ementa_type, fill = govern)) + 
    geom_bar(position = 'dodge') +
    coord_flip() +
    labs(x = "Tipo de Ementa", y = "Nº de Ementas", fill = "Governo") + 
    theme(legend.position = 'bottom')
```

Listamos dois exemplos de ementas para cada Tipo abaixo.

```{r ementa_type_samples}
three_titles_by_type_ementa <- approved_ementas %>% 
    filter(title != "") %>% 
    group_by(ementa_type) %>% 
    arrange(desc(published_date)) %>% 
    mutate(index = 1:n()) %>% 
    ungroup() %>% 
    filter(index <= 3) %>% 
    mutate(ementa_type = as.character(ementa_type)) %>% 
    select(ementa_type, title) %>% 
    arrange(ementa_type, title)
colnames(three_titles_by_type_ementa) <- c("Tipo da Ementa", "Título")

kable(three_titles_by_type_ementa)
```

Fazemos o mesmo abaixo com os **Temas** das ementas, assim podemos entender suas definições a partir de exemplos. 

```{r ementa_samples}
two_titles_by_type_ementa <- approved_ementas %>% 
    filter(title != "") %>% 
    group_by(main_theme) %>% 
    arrange(desc(published_date)) %>% 
    mutate(index = 1:n()) %>% 
    ungroup() %>% 
    filter(index <= 1) %>% 
    select(main_theme, title) %>% 
    arrange(main_theme, title)
colnames(two_titles_by_type_ementa) <- c("Tema Principal", "Título")

kable(two_titles_by_type_ementa)
```
