---
title: "Meu Vereador, qual a sua especialidade?"
output: 
    flexdashboard::flex_dashboard:
        social: menu
        theme: yeti
---

```{r setup, include=FALSE}
knitr::opts_chunk$set(echo = FALSE)

library(flexdashboard)
library(d3heatmap)

library(readr)
library(dplyr)
library(reshape2)
library(magrittr)
library(RPostgreSQL)
library(stringr)
library(lubridate)
source("0_utils.R")

approved_ementas <- GetEmentaRaw() %>%
    select(main_theme, situation, proponents, govern) %>%
    filter(situation == 'APROVADO') %>% 
    select(-situation)

theme_count <- approved_ementas %>% 
    count(main_theme, govern) %>% 
    ungroup() %>% 
    arrange(desc(n)) %>% 
    filter(n > 10)

approved_ementas_by_prop <- approved_ementas
ementa_proponents <- approved_ementas_by_prop$proponents
approved_ementas_by_prop$proponents <- NULL

all_proponents <- str_split(ementa_proponents, ",", -1)
final_prop_rows <- data_frame()
for (i in 1:length(all_proponents)) {
    prop_vec <- all_proponents[[i]]
    prop_rows <- data_frame(proponent = prop_vec,
                            row = rep(i, length(prop_vec)))
    final_prop_rows <- bind_rows(final_prop_rows, prop_rows)
}
final_prop_rows %<>% filter(proponent != "")

approved_ementas_by_prop %<>% 
    mutate(row = 1:nrow(.)) %>% 
    inner_join(final_prop_rows, by = "row")

ementa_filtered <- approved_ementas_by_prop %>% 
    semi_join(theme_count %>% filter(govern == "Atual (2013 - 2016)") %>% filter(n > n[16]), by = "main_theme")

prop_theme_matrix_cur <- ementa_filtered %>% 
    filter(govern == "Atual (2013 - 2016)") %>% 
        count(proponent, main_theme) %>% 
    acast(main_theme ~ proponent, value.var = "n", fill = 0)

prop_theme_matrix_prev <- ementa_filtered %>% 
    filter(govern != "Atual (2013 - 2016)") %>% 
        count(proponent, main_theme) %>% 
    acast(main_theme ~ proponent, value.var = "n", fill = 0)
```

Column {.tabset}
--------------------------------------

### Governo Atual (2013 - 2016)

```{r themes_cur_govern}
d3heatmap(prop_theme_matrix_cur, scale = "column", colors = "RdYlGn", xaxis_height = 125, yaxis_width = 200, k_col = 4, dendrogram = "col", cexRow = .85)
```

### Governo Anterior (2009 - 2012)

```{r theme_prev_govern}
d3heatmap(prop_theme_matrix_prev, scale = "column", colors = "RdYlGn", xaxis_height = 125, yaxis_width = 200, k_col = 4, dendrogram = "col", cexRow = .85)
```

Column {data-width=175}
-------------------------------------
### Sobre 

Com essa gráfico interativo caputamos tanto as especialidades temáticas de cada vereador, nas cores da matriz, como as semelhanças temáticas entre eles(as), nas linhas coloridas do topo. 

No topo vemos que as linhas hierárquicas estão coloridas, cada cor representa um grupo, ou seja, os vereadores com mesma cor tem perfis temáticos similares.

As cores vão do vermelho, quando o tema não é do interesse do vereador, passando pelo branco, temas de mediano valor, até o verde, quando o tema é muito importante.

**Como interagir?**

Clique no nome do vereador e do tema ele irá selecionar a linha e a coluna.

Clique e arraste o mouse para selecionar a região da matriz colorida. E para voltar ao início clique uma vez em qualquer retângulo.
